【裁判字號】    99,抗,39
【裁判日期】    990225
【裁判案由】    停止強制執行
【裁判全文】
臺灣高等法院高雄分院民事裁定            99年度抗字第39號
抗  告  人  丙○○
            乙○○
            丁○○
            甲○○
上列抗告人因與相對人合作金庫商業銀行股份有限公司間停止強
制執行事件，對於民國98年12月22日臺灣澎湖地方法院98年度聲
字第40號裁定，提起抗告，本院裁定如下：
    主  文
抗告駁回。
抗告訴訟費用由抗告人負擔。
    理  由
一、本件抗告意旨略以：抗告人未曾向相對人借貸，相對人查封
    抗告人所有坐落澎湖縣白沙鄉○○段1005地號土地應有部分
    1/2 、同段994 地號土地所有權全部、同段487 地號土地應
    有部分1/3 、同段805 地號土地應有部分1/2 、同段745 地
    號土地所有權全部、同段728 地號土地應有部分1/6 、及澎
    湖縣白沙鄉○○○段16地號土地所有權全部、同段11地號土
    地應有部分1/2 （上開8 筆土地下稱系爭土地）均係抗告人
    在被繼承人呂陳玉發死亡前所取得，非呂陳玉發之遺產，相
    對人不得對系爭土地聲請強制執行，又原裁定命抗告人提供
    新台幣（下同）301,875 元之擔保金過高，請求廢棄原裁定
    等語。
二、按「有回復原狀之聲請，或提起再審或異議之訴，或對於和
    解為繼續審判之請求，或提起宣告調解無效之訴、撤銷調解
    之訴，或對於許可強制執行之裁定提起抗告時，法院因必要
    情形或依聲請定相當並確實之擔保，得為停止強制執行之裁
    定。」強制執行法第18條第2 項定有明文。且法院因必要情
    形或依聲請定相當並確實之擔保，為停止強制執行之裁定者
    ，該擔保金額之多寡應如何認為相當，固屬法院職權裁量之
    範圍；惟此項擔保係擔保執行債權人因停止執行所應受之損
    害，故法院定擔保金額時，自應斟酌該債權人因停止執行可
    能遭受之損害，以為衡量之標準，非以債權額為依據（最高
    法院92年度台抗字第480號裁定意旨參照）
三、經查，本件抗告人以其業經向原審提起第三人異議之訴事件
    ，並由原審以98年度訴字第43號審理中為由，聲請裁定停止
    原審98年度執字第2496號清償借款強制執行事件，抗告人所
    提第三人異議之訴事件，其訴訟標的價額為2,012,508 元，
    有電話查詢紀錄單在卷可參，係屬得上訴至第三審之事件，
    依其爭執之難易程度，其訴訟期間評估約需3 年可為終結。
    又相對人聲請強制執行之債權額本金係400 萬元，而其所查
    封之系爭土地經原審送鑑定結果認其價值為2,012,508 元，
    業經本院依職權調閱原審98年度執字第2496號強制執行卷查
    明屬實，是本院認審酌債權人即相對人因停止執行可能遭受
    之損害應以系爭土地之價值作為衡量標準，茲以年息5%計算
    ，則相對人因本件停止執行未能及時受償，而每年可能受有
    法定遲延利息之損害額為100,625 元（2,012,508 ×5% ＝
    100,625 元，元以下四捨五入），3 年為301,875 元（100,
    625 元×3 ＝301,875 元），故原裁定命相對人提供301,87
    5 元擔保金額，並未過高，何況擔保金額之多寡應如何認為
    相當，原屬於法院職權裁量之範圍，如已斟酌債權人即相對
    人因停止執行所應受之損害，亦非抗告人所可任意指摘，故
    原裁定酌定抗告人聲請停止執行之擔保金額301,875 元，於
    法尚無不合。另抗告人有無向相對人借貸，及系爭土地係抗
    告人繼承抑其他原因而取得，則非本件所得審酌事項，故抗
    告意旨仍執前詞抗告，指摘原裁定不當，求予廢棄，為無理
    由，應予駁回。
四、據上論結，本件抗告為無理由，依強制執行法第30條之1 、
    民事訴訟法第495 條之1 第1 項、第449 條第1 項、第95條
    、第78條、第85條第1 項前段，裁定如主文。
中    華    民    國    99    年    2     月    25    日
                            民事第三庭
                                審判長法官  張國彬
                                法      官  吳登輝
                                法      官  鄭月霞
以上正本證明與原本無異。
如不服本裁定應於送達後10日內向本院提出再抗告狀（並按他造
當事人之人數附繕本），並繳納再抗告費新臺幣1,000 元。
再為抗告僅得以適用法規顯有錯誤為理由，並應委任律師為代理
人。
中    華    民    國    99    年    2     月    25    日
                                書  記  官  白  蘭
附註：
抗告人之配偶、三親等內之血親、二親等內之姻親，或抗告人為
法人、中央或地方機關時，其所屬專任人員具有律師資格並經法
院認適當者，亦得為第三審代理人。
抗告人或其法定代理人具有律師資格者及前項情形，應於提起抗
告或委任時釋明之。

司法院資訊處製作；財團法人民間司法改革基金會備份。
